【裁判字號】    92,聲再,42
【裁判日期】    920926
【裁判案由】    傷害
【裁判全文】
臺灣高等法院花蓮分院刑事裁定                      九十二年度聲再字第四二號
    再審聲請人
    即受判決人  甲○○
右聲請人因傷害案件，對於本院中華民國九十二年八月十二日九十二年度上易字第三
五號所為確定判決，聲請再審，本院裁定如左：
        主  文
再審之聲請駁回。
        理  由
一、本件聲請再審意旨如附件刑事聲請再審狀所載。
二、按刑事訴訟法第四百二十條係規定：有罪之判決確定後，有左列情形之一者，為
    受判決人之利益，得聲請再審︰一、原判決所憑之證物已證明其為偽造或變造者
    。二、原判決所憑之證言、鑑定或通譯已證明其為虛偽者。˙˙˙˙前項第一款
    至第三款及第五款情形之證明，以經判決確定，或其刑事訴訟不能開始或續行非
    因證據不足者為限，得聲請再審。又按有罪之判決確定後，因發現確實之新證據
    ，固得依刑事訴訟法第四百二十條第一項第六款為受判決人之利益聲請再審；惟
    所謂「發現確實之新證據」，必該證據係於判決確定前因未經發現不及調查斟酌
    ，至其後始行發現者而言；倘其證據成立在判決確定後或於判決確定前為聲請人
    所明知，即非所謂發現確實之新證據，用以聲請再審即非法之所許（最高法院八
    十四年度臺抗字第一四五號裁判要旨參照）。本件聲請人主張依刑事訴訟法第四
    百二十條第一項第六款發現確實之新證據聲請再審部分，所提之證據係其於民國
    （下同）九十二年八月二十六日向臺東縣警察局提出之刑事告訴狀一件，及九十
    二年八月二十九日向臺灣臺東地方法院檢察署提出之刑事聲請起訴狀三件。審之
    其所提之證據，均成立在本院九十二年度上易字第三五號判決確定後；揆諸前揭
    說明，即非所謂發現確實之新證據，其用以聲請再審即非法之所許。惟聲請人前
    揭所提之告訴，如經判決確定足以證明原判決所憑之證物為偽造或變造，或原判
    決所憑之證言為虛偽者，尚可依刑事訴訟法第四百二十條第一項第一、二款規定
    聲請再審，附此敘明。
三、另按不得上訴於第三審法院之案件，除前條規定外，其經第二審確定之有罪判決
    ，如就足生影響於判決之重要證據漏未審酌者，亦得為受判決人之利益，聲請再
    審；刑事訴訟法第四百二十一條固亦定有明文。惟所謂證據漏未審酌，係指該重
    要證據在前審審判當時己有發見並提出，而法院未予審酌而言（最高法院年度台
    抗字第四十號判決參照）；故如已提出之證據而被捨棄不採用，且前審已於判決
    理由欄記載不採用之理由，即非所謂漏未審酌之證據。審之聲請人再審理由此部
    分所指，係謂告訴人黃秀雲勾串證人余禎祥、蘇進忠作偽證，及告訴人黃秀雲所
    提之診斷書乃加工自傷等節，均為本院九十二年度上易字第三五號確定判決審理
    時即加審酌，並於該案號判決理由欄說明甚詳。聲請人僅空言指摘原確定判決認
    定事實不當，並未另行具體提出足生影響於本判決之重要證據有漏未審酌之情形
    ，其此部分聲請為無理由，亦應予駁回。
四、綜上所述，本件再審聲請為無理由，應予駁回。爰依刑事訴訟法第四百三十四條
    第一項，裁定如主文。
中      華      民      國      九十二      年      九    月    二十六  日
                                    審判長法官  吳  鴻  章
                                          法官  黃  永  祥
                                          法官  林  德  盛
右正本證明與原本無異。
本件不得抗告。
                                        書記官  劉  夢  蕾
中      華      民      國      九十二      年      九    月    二十六  日


司法院資訊處製作；財團法人民間司法改革基金會備份。
